臺灣彰化地方法院刑事判決
108年度交訴字第131號
公  訴  人  臺灣彰化地方檢察署檢察官
被      告  蔡上正



上列被告因公共危險等案件，經檢察官提起公訴（108年度偵字
第8897號），被告於準備程序就被訴事實為有罪之陳述，經檢察
官聲請就肇事致人傷害逃逸罪部分，改依協商程序而為判決，本
院合議庭認為適當，裁定改由受命法官獨任進行協商程序而為判
決如下：
    主  文
甲○○犯修正後刑法第一百八十五條之四第一項前段之肇事致人傷
害逃逸罪，累犯，處有期徒刑陸月，如易科罰金，以新臺幣壹仟
元折算壹日。   
    犯罪事實及理由
一、犯罪事實：甲○○曾因妨害自由案件，經本院以96年度簡上字
    第211號判處有期徒刑6月，經減刑為有期徒刑3月確定；因
    詐欺等案件，經本院以105年度訴緝字第24號判處有期徒刑1
    年2月（1罪），經減刑為有期徒刑7月，又判處有期徒刑10
    月（共31罪），均經減刑為有期徒刑5月，又判處有期徒刑4
    月、2月，各經減刑為有期徒刑2月、1月，得易科罰金部分
    併定應執行有期徒刑2年10月確定；上述兩案經本院以105年
    度聲字第1176號裁定定應執行有期徒刑3年6月確定，於民國
    107年1月3日縮刑假釋出監，於108年3月13日縮刑期滿，假
    釋未經撤銷，視為執行完畢。甲○○（所涉過失傷害部分，本
    院另行審結）無駕駛執照，於108年7月26日晚間10時30分許
    ，駕駛車牌號碼000-0000號自小客車搭載乘客陳雨軒沿彰化
    縣彰化市金馬路3段往中華西路連接道往南方向行駛時，原
    應注意行至無號誌交岔路口，支線道車應暫停讓幹線道車先
    行，而依當時天候晴，夜間有照明，現場道路為柏油鋪面，
    乾燥、無缺陷，亦無障礙物，視距良好等一切情形，並無不
    能注意之情事，竟疏未注意，貿然行駛匯入幹道中華西路，
    適有甲○○騎乘車牌號碼000-000號重型機車搭載其未成年子
    女陳○○（102年生，姓名年籍詳卷），沿中華西路由北往南
    方向行駛在甲○○之左前方，甲○○駕駛之自小客車左側車身與
    甲○○駕駛騎乘之機車右側車身發生碰撞，甲○○及陳○○當場人
    車倒地，甲○○受有頸部及右肩疼痛、右手肘撕裂傷術後、右
    腰瘀青等傷害，陳○○則受有雙手肘及左手擦傷併皮膚缺損等
    傷害。詎甲○○知悉其肇事致人受傷後，未對傷者採取必要之
    救護措施或報警處理，竟基於肇事逃逸之犯意（無證據證明
    甲○○知悉傷者包含兒童），逕行駕車離去。
二、證據名稱：
（一）被告甲○○於本院之自白。
（二）告訴人甲○○於警詢及偵訊之指訴。
（三）證人即現場目擊者雲雅琳於警詢及偵訊之供述。
（四）證人即被告所駕駛車牌號碼000-0000號自小客車之乘客陳
      雨軒於警詢及偵訊之證述、證人即車牌號碼000-0000號自
      小客車主張之馨於警詢之供述、證人即車牌號碼000-0000
      號自小客車於案發當日之使用人陳育廷於警詢之供述、車
      牌號碼000-0000號自小客車之車輛詳細資料報表：足資證
      明證人張之馨將其所有之車牌號碼000-0000號自小客車，
      借給證人陳育廷用於案發當日之喜宴，使用完畢後，由被
      告甲○○駕駛並搭載證人陳雨軒，開至彰化縣溪湖鎮歸還。
（五）告訴人甲○○和被害人陳○○之彰化基督教醫療財團法人彰化
      基督教醫院診斷書、告訴人甲○○之傷勢照片：足資證明告
      訴人甲○○和被害人陳○○因本件車禍各受有如上傷勢。
（六）被告之證號查詢汽車駕駛人資料：足資證明被告沒有汽車
      駕駛執照。
（七）道路交通事故現場圖、道路交通事故調查報告表㈠、㈡、事
      故現場及車損照片、監視器錄影及行動電話攝錄影片（證
      人雲雅琳提供）擷圖、車牌號碼000-0000號自小客車之車
      行紀錄、交通部公路總局臺中區監理所彰化縣區車輛行事
      故鑑定會鑑定意見書：足資證明被告因上述過失肇事，並
      於肇事後，迴轉繞至事故現場對面觀看，再逕駛離，其肇
      事逃逸之犯意甚為明確。
三、本件經檢察官與被告甲○○於審判外達成協商之合意，內容為
    ：
（一）核被告甲○○所為，係犯修正後刑法第185條之4第1項前段
      之肇事致人傷害逃逸罪。　　
（二）被告雖構成累犯，惟不加重其刑。
（三）被告認罪，願受有期徒刑6月，如易科罰金，以新臺幣1千
      元折算1日之宣告。　　　　　　
四、經查：犯罪事實欄所示之被告犯罪科刑前案，有臺灣高等法
    院被告前案紀錄表可憑，其於有期徒刑執行完畢後5年內再
    犯本案有期徒刑以上之罪，雖構成累犯，但罪質和本案明顯
    不同；而且被告和告訴人於109年6月3日在彰化縣彰化市調
    解委員會成立調解後，已按期全數履行完畢，此有該調解書
    及匯款紀錄附卷為憑；上記協商內容，請求不加重其刑並宣
    告法定最低本刑，保有被告可不入監執行之機會，有助更生
    ，兼顧告訴人之權益，亦無其他刑事訴訟法第455條之4第1
    項所列情形之一，堪稱妥適。因此，檢察官聲請改依協商程
    序而為判決，本院爰不經言詞辯論，於協商合意範圍內為協
    商判決。
五、依刑事訴訟法第455條之2第1項、第455條之4第2項、第455
    條之8、第455條之11第2項、第454條第1項，刑法第2條第1
    項、（修正後）第185條之4第1項前段、第47條第1項、第41
    條第1項前段，判決如主文。
六、協商判決，除有刑事訴訟法第455條之4第1項第1款於本訊問
    程序終結前，被告撤銷協商合意或檢察官撤回協商聲請者；
    第2款被告協商之意思非出於自由意志者；第4款被告所犯之
    罪非第455條之2第1項所定得以協商判決者；第6款被告有其
    他較重之裁判上一罪之犯罪事實者；第7款法院認應諭知免
    刑或免訴、不受理者情形之一，及違反同條第2項「法院應
    於協商合意範圍內為判決；法院為協商判決所科之刑，以宣
    告緩刑或二年以下有期徒刑、拘役或罰金為限」等情形外，
    不得上訴。如有前述得上訴情形，得自收受判決送達之日起
    20日內，向本院提出上訴書狀，上訴於第二審法院。
本案經檢察官李秀玲提起公訴，檢察官戴連宏到庭執行職務。　
中　　華　　民　　國　　110 　年　　8 　　月　　10　　日
                    刑事第二庭  法  官  王祥豪
以上正本證明與原本無異。
如不服本判決，且符合前述得上訴之特別規定，得自收受判決送
 達之日起20日內本院提出上訴書狀，並應敘述具體理由。其未
敘述上訴理由者，應於上訴期間屆滿後20日內向本院補提理由書
(均須按他造當事人之人數附繕本)「切勿逕送上級法院」。
告訴人或被害人對於判決如有不服具備理由請求檢察官上訴者，
其上訴期間之計算係以檢察官收受判決正本之日期為準。
中　　華　　民　　國　　110 　年　　8 　　月　　10　　日
                                書記官  吳芳儀 
附錄本案論罪科刑法條全文：
修正後刑法第185條之4　　　　　　　　　　　　　　　　
駕駛動力交通工具發生交通事故，致人傷害而逃逸者，處六月以
上五年以下有期徒刑；致人於死或重傷而逃逸者，處一年以上七
年以下有期徒刑。
犯前項之罪，駕駛人於發生交通事故致人死傷係無過失者，減輕或免除其刑。